【裁判字號】    97,訴,719
【裁判日期】    970930
【裁判案由】    違反毒品危害防制條例
【裁判全文】
臺灣嘉義地方法院刑事判決               97年度訴字第719號
公  訴  人  臺灣嘉義地方法院檢察署檢察官
被      告  甲○○
上列被告因違反毒品危害防制條例案件，經檢察官提起公訴（97
年度毒偵字第 890號），因被告於本院準備程序中就被訴事實為
有罪之陳述，經本院合議庭裁定由受命法官獨任以簡式審判程序
審理判決如下：
    主  文
甲○○施用第一級毒品，累犯，處有期徒刑柒月。
    犯 罪 事 實
一、甲○○曾因施用第一級毒品案件，經本院以91年度毒聲字第
    505號裁定令入戒治處所強制戒治，於民國92年8月11日執行
    完畢；復因施用第一級毒品案件，經本院以94年度訴緝字第
    27號判決判處有期徒刑10月確定，於95年9月8日縮刑期滿執
    行完畢出監。猶不知悔改，竟於上揭強制戒治執行完畢釋放
    後5年內，基於施用第一級毒品海洛因之犯意，於97年5月21
    日前數日某時，在嘉義市某處，以將海洛因摻入香菸後點火
    吸食之方式，施用海洛因 1次。嗣因另涉施用毒品案件，經
    臺灣嘉義地方法院檢察署檢察官為緩起訴處分，並由該署觀
    護人室執行保護管束於97年5月21日上午11時7分採集甲○○
    尿液送驗，結果呈海洛因代謝物嗎啡之陽性反應而查獲。
二、案經臺灣嘉義地方法院檢察署檢察官自動檢舉偵查起訴。
    理  由
一、本件被告甲○○所犯係死刑、無期徒刑、最輕本刑為 3年以
    上有期徒刑以外之罪，亦非高等法院管轄第一審案件，且被
    告於本院準備程序中，已就被訴事實為有罪之陳述，經告知
    簡式審判程序之旨後，被告及檢察官對於本件改依簡式審判
    程序審理均表示同意，經本院合議庭依刑事訴訟法第273 條
    之1第1項規定，裁定本件由受命法官獨任以簡式審判程序加
    以審理，是本件之證據調查，依刑事訴訟法第273條之2規定
    ，不受同法第159條第1項、第161條之2、第161條之3、第16
    3條之1及第164條至第170條有關證據提示、交互詰問及傳聞
    法則有關限制證據能力等相關規定之限制，合先敘明。
二、上開犯罪事實，業據被告坦承不諱，且其本件經採集送驗之
    尿液，經以酵素免疫法（ＥＩＡ）初步篩檢及氣相層析質譜
    法（ＧＣ／ＭＳ）確認鑑定，檢驗結果確呈海洛因代謝物嗎
    啡之陽性反應，有臺灣檢驗科技股份有限公司97年6月2日濫
    用藥物尿液檢驗報告及臺灣嘉義地方法院檢察署觀護人室採
    尿交辦單、受保護管束人採尿情形報告書、採尿具結書、尿
    液檢體監管紀錄表、行政院衛生署管制藥品管理局97年7月7
    日管檢字第 0970006330號鑑定書、法務部法醫研究所97年8
    月27日法醫毒字第 0970004012號函各1份在卷可資佐證（見
    臺灣嘉義地方法院檢察署97年度毒偵字第 890號偵查卷宗第
    2頁、第41頁至第43頁、第3頁、第26頁、第40頁）。足認被
    告上開任意性自白與事實相符。本件事證明確，被告犯行堪
    以認定。
三、本件被告曾因施用第一級毒品案件，經本院以91年度毒聲字
    第505號裁定令入戒治處所強制戒治，於92年8月11日執行完
    畢之情，有臺灣高等法院被告前案紀錄表 1份在卷可稽，又
    於 5年內再犯本件施用毒品犯行，依毒品危害防制條例第23
    條第 2項規定，應依法逕行追訴處罰。又查海洛因為毒品危
    害防制條例第 2條第2項第1款所定之第一級毒品，故核被告
    所為，係犯毒品危害防制條例第10條第 1項之施用第一級毒
    品罪。被告持有海洛因以施用，其持有之低度行為，應為施
    用之高度行為所吸收，不另論罪。再其前因施用第一級毒品
    案件，經本院以94年度訴緝字第27號判決判處有期徒刑10月
    確定，於95年9月8日縮刑期滿執行完畢出監之情，亦有該判
    決書及上開前案紀錄表在本院卷可查，其於受徒刑之執行完
    畢後， 5年以內故意再犯本件有期徒刑以上之罪，為累犯，
    應依法加重其刑。爰審酌被告曾因施用毒品經裁定令入戒治
    處所強制戒治及判處徒刑執行完畢，猶未知警惕而再犯本案
    ，足見其未徹底戒除施用毒品之惡習，惟念及施用毒品本質
    上係戕害自身健康之行為，尚未嚴重破壞社會秩序或侵害他
    人權益，且被告坦承犯行、犯後態度尚可暨其犯罪之動機、
    目的、手段、國中畢業之智識程度、已離婚在家裡幫忙送貨
    且家庭經濟情況小康之生活狀況、被告請求暨檢察官當庭建
    議判處有期徒刑7月等一切情狀，量處如主文所示之刑。
據上論斷，應依刑事訴訟法第273條之 1第1項、第299條第1項前
段，毒品危害防制條例第10條第1項，刑法第11條前段、第47 條
第1項，判決如主文。
本案經檢察官郭志明到庭執行職務。
中    華    民    國    97    年    9     月    30    日
                  刑事第四庭    法  官  吳育霖
上列正本證明與原本無異。
如不服本判決，應於判決送達後10日內向本院提出上訴狀，上訴
書狀依法應敘述具體理由，如未敘述具體理由者，應於上訴期間
屆滿後20日內補提理由書於本院（均應附繕本）。告訴人或被害
人如對於本判決不服者，應具備理由請求檢察官上訴，其上訴期
間之計算係以檢察官收受判決正本之日期為準。
中    華    民    國    97    年    9     月    30    日
                                書記官  林美芳
附錄本案論罪科刑法條：
毒品危害防制條例第10條
施用第一級毒品者，處6月以上5年以下有期徒刑。
施用第二級毒品者，處3年以下有期徒刑。


司法院資訊處製作；財團法人民間司法改革基金會備份。
